臺灣雲林地方法院刑事裁定
111年度聲字第335號
聲  請  人  臺灣雲林地方檢察署檢察官
受  刑  人  楊世垚




上列聲請人因對受刑人數罪併罰有二裁判以上，聲請定其應執行
之刑（111年度執字第856號），本院裁定如下：
    主  文
楊世垚所犯如附表所示之罪刑，應執行拘役壹佰貳拾日，如易科
罰金，以新臺幣壹仟元折算壹日。
    理  由
一、聲請意旨略以：受刑人楊世垚因犯竊盜等案件，先後經判決
    確定（如附表），符合數罪併罰之要件，應依刑法第53條及
    第51條第6款規定，定其應執行之刑，爰依刑事訴訟法第477
    條第1項規定聲請裁定等語。
二、按裁判確定前犯數罪者，併合處罰之；數罪併罰，有二裁判
    以上者，依第51條之規定，定其應執行之刑，刑法第50條第
    1項前段、第53條分別定有明文。又數罪併罰，宣告多數拘
    役者，比照前款定其刑期，但不得逾120日，刑法第51條第6
    款亦有明文。次按刑事訴訟法第370條第2項、第3項，已針
    對第二審上訴案件之定應執行刑，明定有不利益變更禁止原
    則之適用；而分屬不同案件之數罪併罰有應更定執行刑之情
    形，倘數罪之刑，曾經定應執行刑，再與其他裁判宣告之刑
    定應執行刑時，在法理上亦同受此原則之拘束。亦即，另定
    之執行刑，其裁量所定之刑期，不得較重於前定之執行刑加
    計後裁判宣告之刑或所定執行刑之總和（最高法院109年度
    台抗字第1291號裁定意旨參照）。再按依刑法第48條應更定
    其刑者，或依刑法第53條及第54條應依刑法第51條第5款至
    第7款之規定，定其應執行之刑者，由該案犯罪事實最後判
    決之法院之檢察官，聲請該法院裁定之，刑事訴訟法第477
    條第1項規定甚詳。
三、經查，受刑人因犯如附表編號1所示之罪，經臺灣屏東地方
    法院(下稱屏東地院)以110年度簡字第748號判決判處拘役59
    日確定；又犯如附表編號2至3所示之罪，經屏東地院以110
    年度簡字第1026號判決分別判處拘役40日、35日，並定應執
    行拘役70日確定；再犯如附表編號4至5所示之罪，經本院以
    110年度六簡字第288號判決分別判處拘役30日、20日，並定
    應執行拘役40日確定，有如附表所示之判決書、臺灣高等法
    院被告前案紀錄表各1份附卷可稽，茲檢察官以本院為各該
    案犯罪事實最後判決之法院，聲請定其應執行之刑，本院審
    認核屬正當，參以刑法第51條第6款所定之限制（不得逾拘
    役120日）已低於上開執行刑與其他宣告刑之總和，考量受
    刑人表示並無希望本院考量之事項等語（見本院卷第67頁）
    ，審酌受刑人所犯均為竊盜罪、各罪犯罪情節、犯罪時間相
    距等一切情狀，定其應執行之刑如主文所示，併諭知易科罰
    金之折算標準。
四、按檢察官聲請定應執行刑之案件，法院就檢察官所聲請定應
    執行刑之各罪審核，如認為均合於刑法第50條所規定之情形
    ，即依刑法第53條、第51條之規定裁定定其應執行之刑，不
    得就未經檢察官聲請之罪名，併予裁定。如受刑人另犯他罪
    亦合於一併定應執行刑之規定者，則應由檢察官另行聲請法
    院裁定之（受刑人亦得請求檢察官聲請之），法院不得就未
    經檢察官聲請之罪名，併予裁定，而檢察官倘應另行依法聲
    請裁定更定其應執行刑，則法院再為更定其應執行刑之裁定
    時，原定之執行刑，當然失其效力（最高法院107年度台抗
    字第425號裁定意旨可資參照）。查受刑人另因竊盜案件，
    經屏東地院以111年度簡字第192號判決判處拘役30日確定，
    是否與附表所示罪刑符合定刑要件？應由檢察官另行斟酌處
    理，附此說明。
五、依刑事訴訟法第477條第1項，刑法第50條第1項前段、第53
    條、第51條第6款、第41條第1項前段，裁定如主文。
中　　華　　民　　國　　111 　年　　4 　　月　　29　　日
                  刑事第七庭    法  官  潘韋丞
以上正本證明與原本無異。　　　　　　　　　
如不服本裁定，應於裁定送達後5日內向本院提出抗告狀（須附
繕本）。
                                書記官  郭美儀
中　　華　　民　　國　　111 　年　　5 　　月　　2 　　日
附表：受刑人楊世垚定應執行刑案件一覽表
編         號             1                     2                     3          罪         名  竊盜罪 竊盜罪 竊盜罪 宣    告   刑  拘役59日 拘役40日 拘役35日 犯  罪  日 期  110年4月19日10時許 110年4月6日 110年4月19日12時許 偵  查  機 關 年  度  案 號  臺灣屏東地方檢察署 110年偵字第4318號 臺灣雲林地方檢察署 110年偵字第4725、5502、6029號 臺灣雲林地方檢察署 110年偵字第4725、5502、6029號 最 後 事 實 審 法    院 臺灣屏東地方法院 臺灣屏東地方法院 臺灣屏東地方法院  案    號 110年度簡字第748號 110年度簡字第1026號 110年度簡字第1026號  判 決 日 110年11月30日 110年12月1日 110年12月1日 確定 判 決 法    院 臺灣屏東地方法院 臺灣屏東地方法院 臺灣屏東地方法院  案    號 110年度簡字第748號 110年度簡字第1026號 110年度簡字第1026號  確 定 日 111年1月4日 111年2月8日 111年2月8日 是 否 為 得易科 罰 金 之案 件           是          是          是 備        註  臺灣屏東地方檢察署 111年度執字第677號。  (111年4月16日已執畢)  1.臺灣屏東地方檢察署   111年度執字第726號。 2.附表編號2至3經原判決定應執行拘役70日。 1.臺灣屏東地方檢察署   111年度執字第726號。 2.附表編號2至3經原判決定應執行拘役70日。 

編         號             4            5                  (以下空白)      罪         名  竊盜罪 竊盜罪  宣    告   刑  拘役30日 拘役20日  犯  罪  日 期  110年3月4日1時許 110年3月4日6時許  偵  查  機 關 年  度  案 號  臺灣雲林地方檢察署 110年偵字第7766號 臺灣雲林地方檢察署 110年偵字第7766號  最 後 事 實 審 法    院 臺灣雲林地方法院 臺灣雲林地方法院   案    號 110年度六簡字第288號 110年度六簡字第288號   判 決 日 111年1月11日 111年1月11日  確定 判 決 法    院 臺灣雲林地方法院 臺灣雲林地方法院   案    號 110年度六簡字第288號 110年度六簡字第288號   確 定 日 111年3月7日 111年3月7日  是 否 為 得易科 罰 金 之案 件           是          是  備        註  1.臺灣雲林地方檢察署   111年度執字第856號。 2.附表編號4至5(聲請書誤載為編號3至4)經原判決定應執行拘役40日。 1.臺灣雲林地方檢察署   111年度執字第856號。 2.附表編號4至5經原判決定應執行拘役40日。